# 求助陈版：学校破产重整后如何确定入账价值

提问人：jandanai 时间：2021-12-23 00:17:13
1 、背景内容描述:
项目组对一学校入账价值进行专项审计，其基本背景（为了方便咨询进行了简化处理）为：一学校A于 2013 年成立，举办者为H， 2017 年在另一地点申请成立学校B，举办者也为H，后经市政府和教委确认，学校B是在学校A基础上转建为同一主体。学校B于 2020 年 6 月竣工交付（举办者支付了少部分工程费用，大部分工程费用未支付，学校B对前期建设的资产与负债未进行账务处理），同年 9 月开学，同年 12 月 1 日，由于学校A无法支付债务申请破产重整。
通过的破产重整草案主要内容为：一是法院裁定，由于学校B与学校A是同一主体，学校A的债权人纳入学校B一同申报债权；二是学校B的资产（主要是未入账的学校房屋、土地、设备等）经评估为3.5亿元（3.5亿元为净值，评估报告中大部分无账面价值，直接评估的评估原值和净值，基准日为 2020 年 12 月 1 日）；三是债权人W（国资平台公司）经招幕原意以3.5亿元作为对学校B的投资，成为新的举办者，原举办者H以 0 对价退出；四是债权人W打入的投资款3.5亿元进入破产管理人监管账户，用于支付破产债权（实际破产债权 5 亿左右，含学校A和学校B的债权，分不同类别清偿）。
其他情况：一是前期建设是违规建设，后取得政府的认可，取得的建设成本资料管理不是很规范，如合同、发票等有缺失；二是工程未进行结算，后由管理人将主要工程委托进行司法鉴定，由第三方出具了造价司法鉴定报告（此报告晚于3.5亿元评估报告，两者在同一资产认定金额中存在差异）。
委托方是债权人W，委托内容是：学校B2020年 6 月竣工，同年 7 月建账，账务主要核算学校后续零星采购和日常运作的经济事项，对于前期建设没有作规范的账务处理（只根据竣工决算报告作为总体金额的预估，经了解，竣工决算报告也不规范）。针对上述情况，债权人W（新的举办者）及学校希望对前期资产、负债及权益进行最终确认并进行账务处理。
2 、项目拟处理意见:
目前项目组主要有两种处理意见：
1 、鉴于学校B与学校A是同一主体，在破产重整时继承其债务，只是学校B是新建的账，没有包括A的财务数据。对于学校B前期资产、负债的入账，按原始形成的资料确认。如工程资产（含安装的设备）按司法鉴定的造价进行确认，不需安装的设备、教学资产等按合同、发票、验收资料进行确认（或采用竣工决算报告数据），债务按破产重整后确认的债务确认（学校B建设的工程款是全额支付，打折的主要是继承学校A的债务），差额确认为净资产。此方式的优点：一是资产价值依据有原始形成资料；二是举办者的变动未影响学校B账务处理。缺点：一是前期资料不规范，合同、发票有缺失，且资产数量较大，核对工作量太大；二是学校B聘请了第三方对目前的资产进行了清理，发现采购合同与实际验收也有不一致的地方。综上总体操作难度很大。
2 、鉴于债权人W（新的举办者）以3.5亿元作为投资，支付了学校B所有资产的价值，上述3.5亿元用于处理破产债权。学校B资产作为债权人W（新的举办者）的投入资产，理应按3.5亿元入账（入账时间为 2020 的 12 月 1 日，按净值入账，后续再进行折旧），同期并确认负责 0 元，净资产3.5亿元。此方式的优点：一是可以借鉴3.5亿评估报告数据，简化工作量；二是入账依据是法院的裁定和重整草案（含后续根据重整草案签订的投资协议）。缺点：一是入账依据非原始形成资料；二是举办者的变动或破产重整对于账务的处理，特别是资产的处理有一定影响。
项目组总体意见倾向于意见 2 。
求助陈版，项目组处理意见是否正确？您有什么好的建议没有？万分感谢哈！

回答人：chenyiwei
方案 1 更合理和符合准则规定；只有方案 1 不可行的情况下才考虑采用方案 2 。